German Labor Union Pamphlets 6108
Kheel Center for Labor-Management Documentation & Archives
- Box: 12, Folder: 30, Publication (Box 12, Folder 30)
  - Item 2: Allgemeine Arbeit Bettung, 1971; Publication (Box 12, Folder 30)
  - Item 3: Technik Schicksal oder Chance?, 1971; Publication (Box 12, Folder 30)
    Author: Werner Vitt
- Box: 12, Folder: 31, Publication (Box 12, Folder 31)
  - Item 1: Technik Schicksal oder Chance?, 1971; Publication (Box 12, Folder 31)
- Box: 12, Folder: 32, Publication (Box 12, Folder 32)
  - Item 1: Satzung, 1972; Publication (Box 12, Folder 32)
  - Item 2: Ist die Frau wirklich gleichberechtigt?, 1973; Publication (Box 12, Folder 32)
- Box: 12, Folder: 33, Publication (Box 12, Folder 33)
  - Item 1: Der lesende Arbeiter Bildungsurlaub, 1974; Publication (Box 12, Folder 33)
- Box: 12, Folder: 34, Publication (Box 12, Folder 34)
  - Item 1: Internationale Frauenveranstaltung, 1975; Publication (Box 12, Folder 34)
- Box: 12, Folder: 35, Publication (Box 12, Folder 35)
  - Item 1: Streik und Aussperrung, 1976; Publication (Box 12, Folder 35)
- Box: 12, Folder: 36, Publication (Box 12, Folder 36)
  - Item 1: Aktionsprogramm, 1977; Publication (Box 12, Folder 36)
  - Item 2: Reformpolitik gescheitert?, 1977; Publication (Box 12, Folder 36)
- Box: 12, Folder: 37, Publication (Box 12, Folder 37)
  - Item 1: Rationalisierung sichere Arbeitsplatze menschenwurdige Arbeitsbedingungen, 1978; Publication (Box 12, Folder 37)
- Box: 12, Folder: 38, Publication (Box 12, Folder 38)
  - Item 1: Leitfaden fur die Frauenarbeit, 1970; Publication (Box 12, Folder 38)
  - Item 2: Mitbestimmung der Betriebsrate und Betriebsjugend vertreter bei der Durchfuhrung der Berufsbildung, 1970; Publication (Box 12, Folder 38)
  - 1970, Publication (Box 12, Folder 38)
- Box: 12, Folder: 39, Publication (Box 12, Folder 39)
  - Item 1: Bildungskonzeption, 1980; Publication (Box 12, Folder 39)
  - Item 2: Mehr Zeit furs Leben, 1980; Publication (Box 12, Folder 39)
  - Item 3: Unter Ausschlub der Offentlichkeit, 1980; Publication (Box 12, Folder 39)
  - Item 4: Wasch mir den Pelz aber mach mich nicht nab, 1980; Publication (Box 12, Folder 39)
    Author: Alfred Horne
- Box: 12, Folder: 40, Publication (Box 12, Folder 40)
  - Item 1: Ortsberein Bad homburg, 1981; Publication (Box 12, Folder 40)
  - Item 2: Perspektiven, 1981; Publication (Box 12, Folder 40)
- Box: 12, Folder: 41, Publication (Box 12, Folder 41)
  - Item 1: Wir uber uns, 1982; Publication (Box 12, Folder 41)
- Box: 12, Folder: 42, Publication (Box 12, Folder 42)
  - Item 1: Dokumentation zur Mediengewerkschaft und Medienpolitik, 1983; Publication (Box 12, Folder 42)
  - Item 2: 35 Stunden Woche, 1983; Publication (Box 12, Folder 42)
  - Item 3: Zukunft der Papierverarbeitung, 1983; Publication (Box 12, Folder 42)
- Box: 12, Folder: 43, Publication (Box 12, Folder 43)
  - Item 1: Perspektiven, 1985; Publication (Box 12, Folder 43)
- Box: 12, Folder: 44, Publication (Box 12, Folder 44)
  - Item 1: Unser Leben unsere Arbeit, 1986; Publication (Box 12, Folder 44)
  - Item 2: die Deutschen Gewerkschaften, 1986; Publication (Box 12, Folder 44)
  - Item 3: Grudungsprogramm der Publizistik und Kunst, 1986; Publication (Box 12, Folder 44)
  - Item 4: Medien Gewerkschaft, 1986; Publication (Box 12, Folder 44)
  - Item 5: So Haben wir Gekampft, 1986; Publication (Box 12, Folder 44)
  - Item 6: Stunden sind genug, 1986; Publication (Box 12, Folder 44)
  - Item 7: Tanz der Vampire, 1986; Publication (Box 12, Folder 44)
- Box: 12, Folder: 45, Publication (Box 12, Folder 45)
  - Item 1: Vorbereitung fur die Tarifaus einandersetzung, 1987; Publication (Box 12, Folder 45)
- Box: 12, Folder: 46, Publication (Box 12, Folder 46)
  - Item 1: 130 Bewegte Jahre, 1988; Publication (Box 12, Folder 46)
  - Item 2: Kulturrevolution von Rechts?, 1988; Publication (Box 12, Folder 46)
  - Item 3: Unser Leben unsere Arbeit, 1988; Publication (Box 12, Folder 46)
- Box: 12, Folder: 47, Publication (Box 12, Folder 47)
  - Item 1: Arbeitshilfe 3 zum Scwerpunktthema, 1989; Publication (Box 12, Folder 47)
  - Item 2: Zusammenstellung von Aktivitaten der IG Drunk und Papier Gegen die Aussperrung, 1989; Publication (Box 12, Folder 47)
  - Item 3: Ich geh' mit, 1989; Publication (Box 12, Folder 47)
- Box: 12, Folder: 48, Publication (Box 12, Folder 48)
  - Item 1: Portrat der arbeit, 1980; Publication (Box 12, Folder 48)
  - Item 2: Kunst und Gesellschaft, 1985; Publication (Box 12, Folder 48)
- Box: 12, Folder: 49, Publication (Box 12, Folder 49)
  - Item 1: Schutz Freiheit und Demokratie in der Arbeit, 1990; Publication (Box 12, Folder 49)
- Box: 13, Folder: 1, Publication (Box 13, Folder 1)
  - Item 1: Hamburg, 1950; Publication (Box 13, Folder 1)
    Author: Industriegewerkschaft Metall
  - Item 2: Zur Tariffahigkeit der unter das Mitbestimmungsrecht Bergbau und Eisen fallenden Unterenehmen, 1953; Publication (Box 13, Folder 1)
- Box: 13, Folder: 2, Publication (Box 13, Folder 2)
  - Item 1: Die Neuordnung in der Montanwirtschaft und die Mitbestimmung in den Holding-Gesellschaften, 1954; Publication (Box 13, Folder 2)
- Box: 13, Folder: 3, Publication (Box 13, Folder 3)
  - Item 1: Informationen uber amerikanische Gewerkschaftsfragen, 1955; Publication (Box 13, Folder 3)
- Box: 13, Folder: 4, Publication (Box 13, Folder 4)
  - Item 1: Der Unterschied zwischen den Tariflohnen und den Effektivverdiensten, 1956; Publication (Box 13, Folder 4)
- Box: 13, Folder: 5, Publication (Box 13, Folder 5)
  - Item 1: Kleinstzeit und Bewegungselemente-Verfahren, 1960; Publication (Box 13, Folder 5)
- Box: 13, Folder: 6, Publication (Box 13, Folder 6)
  - Item 1: Demokratie und Diktatur in ihrer Auswirkung auf Arbeitnehmer und Gewerkschaften, 1960; Publication (Box 13, Folder 6)
  - Item 2: Die Gewerkschaften in der modernen Industriegesellschaft, 1960; Publication (Box 13, Folder 6)
- Box: 13, Folder: 7, Publication (Box 13, Folder 7)
  - Item 1: Satzung, 1961; Publication (Box 13, Folder 7)
- Box: 13, Folder: 8, Publication (Box 13, Folder 8)
  - Item 1: Fortschritt im Wohlstand, 1962; Publication (Box 13, Folder 8)
    Author: Prof. Dr. Eugen Kogon
  - Item 2: Fur den Betriebsrat, 1962; Publication (Box 13, Folder 8)
  - Item 3: Richtlinien zur Betriebsratswahl, 1962; Publication (Box 13, Folder 8)
  - Item 4: Schutzt die Freiheit, 1962; Publication (Box 13, Folder 8)
- Box: 13, Folder: 9, Publication (Box 13, Folder 9)
  - Item 1: Fur die Sicherheit ist die Unternehmensleitung verantwortlich, 1963; Publication (Box 13, Folder 9)
  - Item 2: Streik ist eine Nationale Katastrophe, 1963; Publication (Box 13, Folder 9)
- Box: 13, Folder: 10, Publication (Box 13, Folder 10)
  - Item 1: Ist unsere Eigentumspolitik auf dem Richtigen wege?, 1964; Publication (Box 13, Folder 10)
  - Item 2: Unfallurschaen und Unfalluntersuchung, 1964; Publication (Box 13, Folder 10)
- Box: 13, Folder: 11, Publication (Box 13, Folder 11)
  - Item 1: Arbeitsschutzbekleidung und Arbeitsschutzausrustung, 1965; Publication (Box 13, Folder 11)
  - Item 2: Berufliche Bildung Erwachsener, 1965; Publication (Box 13, Folder 11)
  - Item 3: Ergebnis der Betriebsratswahl, 1965; Publication (Box 13, Folder 11)
- Box: 13, Folder: 12, Publication (Box 13, Folder 12)
  - Item 1: Gewerkschaftliche dynamik in einer sich wandelnden welt, 1965; Publication (Box 13, Folder 12)
  - Item 2: Ordnung und Sauberkeit im Betrieb, 1965; Publication (Box 13, Folder 12)
  - Item 3: Vermogensbildung in Arbeitnehmerhand, 1965; Publication (Box 13, Folder 12)
  - Item 4: Wie setzt man Arbeitssicherheits mabnahmen durch, 1965; Publication (Box 13, Folder 12)
- Box: 13, Folder: 13, Publication (Box 13, Folder 13)
  - Item 1: Notstand der Demokratie, 1966; Publication (Box 13, Folder 13)
- Box: 13, Folder: 14, Publication (Box 13, Folder 14)
  - Item 1: Berufsbildung und Berufsschule, 1967; Publication (Box 13, Folder 14)
  - Item 2: Notstands entwurf, 1967; Publication (Box 13, Folder 14)
  - Item 3: Perfekter Notstand, 1967; Publication (Box 13, Folder 14)
  - Item 4: Der Tarifvertrag, 1967; Publication (Box 13, Folder 14)
  - Item 5: Weibbuch zur Unternehmermoral, 1967; Publication (Box 13, Folder 14)
- Box: 13, Folder: 15, Publication (Box 13, Folder 15)
  - Item 1: Informationen interessante daten und hinweise, 1968; Publication (Box 13, Folder 15)
  - Item 2: Neunter ordentlicher Gewerkschaftstag, 1968; Publication (Box 13, Folder 15)
  - Item 3: Im Spiegel der Presse, 1968; Publication (Box 13, Folder 15)
  - Item 4: 100 Tage Mabarbeit, 1968; Publication (Box 13, Folder 15)
- Box: 13, Folder: 16, Publication (Box 13, Folder 16)
  - Item 1: Argumente und Orienterungshilfe, 1969; Publication (Box 13, Folder 16)
  - Item 2: Dokumentation uber die, 1969; Publication (Box 13, Folder 16)
  - Item 3: Fur eine bessere Berufs bildung, 1969; Publication (Box 13, Folder 16)
- Box: 13, Folder: 17, Publication (Box 13, Folder 17)
  - Item 1: Kommentar zur Satzung, 1969; Publication (Box 13, Folder 17)
- Box: 13, Folder: 18, Publication (Box 13, Folder 18)
  - Item 1: Dokumentation, 1970; Publication (Box 13, Folder 18)
  - Item 2: Metall und der Gewerkschafter im Urteil der Leser, 1970; Publication (Box 13, Folder 18)
  - Item 3: Uberlegungen zur arbeitsmedizinischen Bewertung sogenannter leichter Frauenarbeiten, 1970; Publication (Box 13, Folder 18)
  - Item 4: Verantwortung in der Unfallverhutung, 1970; Publication (Box 13, Folder 18)
  - Item 5: Fakten Fragen Forderungen, 1971; Publication (Box 13, Folder 18)
- Box: 13, Folder: 19, Publication (Box 13, Folder 19)
  - Item 1: Angestellte in der Wirtschaftlichen und Sozialen auseinandersetzung unserer zeit, 1971; Publication (Box 13, Folder 19)
  - Item 2: Karikaturen zur Tarifbewegung in der Metallindustrie, 1971; Publication (Box 13, Folder 19)
  - Item 3: Strittige Fragen beim Akkord, 1971; Publication (Box 13, Folder 19)
- Box: 13, Folder: 20, Publication (Box 13, Folder 20)
  - Item 1: Sicherheitsanalyse, 1972; Publication (Box 13, Folder 20)
  - Item 2: Die Teuerung Wie sie gemacht wird Was zu tun ist, 1972; Publication (Box 13, Folder 20)
- Box: 13, Folder: 21, Publication (Box 13, Folder 21)
  - Item 1: Arbeitssicherheit Aufgabe der Betriebsrate Betriebsarzte Sicherheitsfachkrafte, 1973; Publication (Box 13, Folder 21)
  - Item 2: Aussperrung-recht oder unrecht?, 1973; Publication (Box 13, Folder 21)
    Author: Richard Schmid
  - Item 3: Der Heimarbeiter und das Betriebsver Fassungsgesetz, 1973; Publication (Box 13, Folder 21)
  - Item 4: Perspektiven der deutschen Mitbestimmung, 1973; Publication (Box 13, Folder 21)
  - Item 5: Demokratie und Menschenwurde ein standiger Auftrag, 1974; Publication (Box 13, Folder 21)
  - Item 6: Arbeitshilfe fur Jugendvertreter, 1974; Publication (Box 13, Folder 21)
  - Item 7: Der Aufsichtsrat, 1974; Publication (Box 13, Folder 21)
  - Item 8: Personalfuhrung, 1974; Publication (Box 13, Folder 21)
  - Item 9: Tariferfolge, 1974; Publication (Box 13, Folder 21)
  - Item 10: Rationalisierung im Buro, 1974; Publication (Box 13, Folder 21)
  - Item 11: Richtlinien fur die Angestellten Frauen, 1974; Publication (Box 13, Folder 21)
  - Item 12: Richtlinien Angestellten Frauen Handwerks- Jugendarbeit, 1974; Publication (Box 13, Folder 21)
- Box: 13, Folder: 22, Publication (Box 13, Folder 22)
  - Item 1: Angestellte Fakten Fragen Forderungen, 1975; Publication (Box 13, Folder 22)
- Box: 13, Folder: 23, Publication (Box 13, Folder 23)
  - Item 1: Gefahrdungsanalyse, 1975; Publication (Box 13, Folder 23)
  - Item 2: Der Goldene Kafig, 1975; Publication (Box 13, Folder 23)
  - Item 3: Soziale Solidaritat, 1975; Publication (Box 13, Folder 23)
- Box: 13, Folder: 24, Publication (Box 13, Folder 24)
  - Item 1: 85 Jahre, 1976; Publication (Box 13, Folder 24)
  - Item 2: Aufgaben und Funktion der Betriebsjugendgruppen, 1976; Publication (Box 13, Folder 24)
  - Item 3: Betriebsverfassung und Berufsbildung, 1976; Publication (Box 13, Folder 24)
- Box: 13, Folder: 25, Publication (Box 13, Folder 25)
  - Item 1: Meet IG Metall, 1976; Publication (Box 13, Folder 25)
  - Item 2: Jugendarbeitsschutz, 1976; Publication (Box 13, Folder 25)
  - Item 3: Musterarbeitsordnung, 1976; Publication (Box 13, Folder 25)
  - Item 4: Muster eines Beurteilungsbogens fur den Ausbildungsberuf, 1976; Publication (Box 13, Folder 25)
- Box: 13, Folder: 26, Publication (Box 13, Folder 26)
  - Item 1: 80 Jahre Mannheimer Abkommen Aus der Geschichte lernen, 1977; Publication (Box 13, Folder 26)
  - Item 2: Betriebliche Daten Vergleichstabellen aus Werken der Automobilindustrie, 1977; Publication (Box 13, Folder 26)
  - Item 3: Betrieblicher Arbeitsschutz, 1977; Publication (Box 13, Folder 26)
- Box: 13, Folder: 27, Publication (Box 13, Folder 27)
  - Item 1: Der Gewerkschafter, 1977; Publication (Box 13, Folder 27)
  - Item 2: Internationale Solidaritat Gemeinsam fur Vollbeschaftigung, 1977; Publication (Box 13, Folder 27)
  - Item 3: Soziale Solidaritat, 1977; Publication (Box 13, Folder 27)
  - Item 4: Zwischen Traum und Wirklichkeit, 1977; Publication (Box 13, Folder 27)
  - Item 5: Zwischen den Stuhlen, 1977; Publication (Box 13, Folder 27)
  - Item 6: Aufgaben und Funktion der Betriebsjugendgruppen, 1978; Publication (Box 13, Folder 27)
  - Item 7: Muster einer Geschaftsordnung fur den Betriebsrat, 1978; Publication (Box 13, Folder 27)
  - Item 8: Rationalisierung Methode der Arbeitsplatz-vernichtung, 1978; Publication (Box 13, Folder 27)
  - Item 9: Daten Fakten Hinweise zur Frauenerwerbsarbeit, 1979; Publication (Box 13, Folder 27)
  - Item 10: Aus der Geschichte lernen, 1979; Publication (Box 13, Folder 27)
  - Item 11: Die Auswirkungen Moderner Technologie, 1979; Publication (Box 13, Folder 27)
- Box: 13, Folder: 28, Publication (Box 13, Folder 28)
  - Item 1: Ergebnis der Vertrauensleutewahlen, 1979; Publication (Box 13, Folder 28)
  - Item 2: Der Gewerkschafter, 1979; Publication (Box 13, Folder 28)
  - Item 3: Informationen zur Tarifbewegung in der Eisen und Stahlindustrie, 1979; Publication (Box 13, Folder 28)
  - Item 4: Uberlegungen zur arbeitsmedizinischen Bewertung sogennanter leichter Frauenarbeiten, 1979; Publication (Box 13, Folder 28)
- Box: 13, Folder: 30, Publication (Box 13, Folder 30)
  - Item 1: Vereinbarung uber Zusammenarbeit, 1979; Publication (Box 13, Folder 30)
  - Item 2: Werktage mussen menschlicher werden!, 1979; Publication (Box 13, Folder 30)
- Box: 14, Folder: 1, Publication (Box 14, Folder 1)
  - Item 1: Betriebsverfassungesetz, 1980; Publication (Box 14, Folder 1)
- Box: 14, Folder: 2, Publication (Box 14, Folder 2)
  - Item 1: Fotoarbeit Dokumentationen Ausstellungen Siebdruck, 1980; Publication (Box 14, Folder 2)
  - Item 2: Gewerkschaftliche Jugendfreizeitarbeit, 1980; Publication (Box 14, Folder 2)
  - Item 3: Gewerkschaftliche Jugendclubarbeit, 1980; Publication (Box 14, Folder 2)
  - Item 4: Der Gewerkschafter, 1980; Publication (Box 14, Folder 2)
- Box: 14, Folder: 3, Publication (Box 14, Folder 3)
  - Item 1: Kampfe und Kampagnen, 1980; Publication (Box 14, Folder 3)
  - Item 2: Richtlinien fur Tarifkommissionen, 1980; Publication (Box 14, Folder 3)
  - Item 3: Richtlinien fur die Vertrauensleutearbeit, 1980; Publication (Box 14, Folder 3)
  - Item 4: Unsere Jugendarbeit macht Spab, 1980; Publication (Box 14, Folder 3)
  - Item 5: Konferenzfur Vertrauensleute, 1980; Publication (Box 14, Folder 3)
- Box: 14, Folder: 4, Publication (Box 14, Folder 4)
  - Item 1: Arbeitsergebnisse Fachtagung Berufliche Bildung, 1981; Publication (Box 14, Folder 4)
  - Item 2: Bericht des Innenministeriums zu Auslanderfragen, 1981; Publication (Box 14, Folder 4)
- Box: 14, Folder: 5, Publication (Box 14, Folder 5)
  - Item 1: Fur die Praxis lernen, 1981; Publication (Box 14, Folder 5)
  - Item 2: Wir setzen unser Recht durch!, 1981; Publication (Box 14, Folder 5)
  - Item 3: 20 Jahre Verwaltungsstelle Volklingen, 1981; Publication (Box 14, Folder 5)
- Box: 14, Folder: 6, Publication (Box 14, Folder 6)
  - Item 1: Manteltarifvertrag, Publication (Box 14, Folder 6)
- Box: 14, Folder: 7, Publication (Box 14, Folder 7)
  - Item 1: Musterbetriebsvereinvarung zur Regelung der Arbeitsbedingungen aubertariflicher Angegestellter, 1982; Publication (Box 14, Folder 7)
  - Item 2: Auslandische Jugendliche, 1983; Publication (Box 14, Folder 7)
  - Item 3: Auswahl von Elektronischen Textsystemen, 1983; Publication (Box 14, Folder 7)
  - Item 4: Bessere Arbeitsbedingungen fur die Frauen in der Textverarbeitung, 1983; Publication (Box 14, Folder 7)
  - Item 5: Drei jahre had Beratung, 1983; Publication (Box 14, Folder 7)
- Box: 14, Folder: 8, Publication (Box 14, Folder 8)
  - Item 1: Industrieroboter ihr Einsatz und die Aufgaben fur Arbeitnehmervertreter, 1983; Publication (Box 14, Folder 8)
  - Item 2: Maschinen wollen sie uns Menschen nicht, 1983; Publication (Box 14, Folder 8)
  - Item 3: Montage automation ein Rationalisierungs schwerpunkt, 1983; Publication (Box 14, Folder 8)
- Box: 14, Folder: 9, Publication (Box 14, Folder 9)
  - Item 1: Der Streik im Kfz Handwerk, 1983; Publication (Box 14, Folder 9)
  - Item 2: Die Teuerung wie sie gemacht wird Was zu tun ist, 1983; Publication (Box 14, Folder 9)
  - Item 3: Vertrauensleutearbeit in der Praxis, 1983; Publication (Box 14, Folder 9)
  - Item 4: Zur Arbeit der gewerkschaftlichen Bildungsbeauftragten im Betrieb, 1983; Publication (Box 14, Folder 9)
- Box: 14, Folder: 10, Publication (Box 14, Folder 10)
  - Item 1: Der Mensch mub bleiben, 1984; Publication (Box 14, Folder 10)
  - Item 2: Frauenarbeit und Rationalisierung, 1984; Publication (Box 14, Folder 10)
- Box: 14, Folder: 11, Publication (Box 14, Folder 11)
  - Item 1: Einsatz und Auswirkungen neuer Technologien in Planung und Konstruktion, 1984; Publication (Box 14, Folder 11)
  - Item 2: Macht Arbeit krank?, 1984; Publication (Box 14, Folder 11)
  - Item 3: Qualifizierungs mabnahmen fur angelernte Arbeitnehmer in der grobserienfertigung, 1984; Publication (Box 14, Folder 11)
  - Item 4: Rationalisierung in der Automobilindustrie, 1984; Publication (Box 14, Folder 11)
- Box: 14, Folder: 12, Publication (Box 14, Folder 12)
  - Item 1: Bildschirm Ergonomie, 1985; Publication (Box 14, Folder 12)
  - Item 2: Dokumentation Berichte Materialien, 1985; Publication (Box 14, Folder 12)
- Box: 14, Folder: 13, Publication (Box 14, Folder 13)
  - Item 1: Munchen in der Wirtschaftskrise, 1985; Publication (Box 14, Folder 13)
  - Item 2: Stahlpolitisches programm, 1985; Publication (Box 14, Folder 13)
  - Item 3: Technik und Gewerkschaft, 1985; Publication (Box 14, Folder 13)
- Box: 14, Folder: 14, Publication (Box 14, Folder 14)
  - Item 1: Betrieblicher Rationalisierungs Aus schuss, 1986; Publication (Box 14, Folder 14)
  - Item 2: denn wir geben nicht auf, 1986; Publication (Box 14, Folder 14)
  - Item 3: Stunden Woche mit vollem Lohnausgleich, 1986; Publication (Box 14, Folder 14)
- Box: 14, Folder: 15, Publication (Box 14, Folder 15)
  - Item 1: Personalinformationssysteme, 1986; Publication (Box 14, Folder 15)
  - Item 2: 40 Jahre Wolfsburg, 1986; Publication (Box 14, Folder 15)
  - Item 3: Von wegen Freizeit, 1986; Publication (Box 14, Folder 15)
- Box: 14, Folder: 16, Publication (Box 14, Folder 16)
  - Item 1: Beschaftigung sichern und neue Arbeitsplatze schaffen, 1987; Publication (Box 14, Folder 16)
  - Item 2: Tage sind ein ganzes Arbeitsleben, 1987; Publication (Box 14, Folder 16)
- Box: 14, Folder: 17, Publication (Box 14, Folder 17)
  - Item 1: Arbeitsbedingte Erkrankungen von Frauen in der Metallwirtschaft, 1988; Publication (Box 14, Folder 17)
  - Item 2: Festschrift jahre metallgewerkschaft, 1988; Publication (Box 14, Folder 17)
  - Item 3: Materialien Zur Arbeitslosenarbeit, 1988; Publication (Box 14, Folder 17)
- Box: 14, Folder: 18, Publication (Box 14, Folder 18)
  - Item 1: Vereinbarung uber Zusammenarbeit, 1988; Publication (Box 14, Folder 18)
  - Item 2: Wir lassen uns nicht Abkoppeln, 1988; Publication (Box 14, Folder 18)
  - Item 3: Zur Arbeit der gewerkschaftlichen Bildungsbeauftragten im Betrieb, 1988; Publication (Box 14, Folder 18)
- Box: 14, Folder: 19, Publication (Box 14, Folder 19)
  - Item 1: Betriebliche Frauenforderung, 1989; Publication (Box 14, Folder 19)
  - Item 2: Beruhrungsangste nein danke, 1989; Publication (Box 14, Folder 19)
  - Item 3: Jugend und Auszubildenden Vertretung, 1989; Publication (Box 14, Folder 19)
- Box: 14, Folder: 20, Publication (Box 14, Folder 20)
  - Item 1: Handlungsanleitung fur Leiharbeitnehmer und Betriebsrate, 1989; Publication (Box 14, Folder 20)
  - Item 2: Richtlinien fur die Aktivierung der Seniorenarbeit, 1989; Publication (Box 14, Folder 20)
  - Item 3: Solidaritat und Freiheit, 1989; Publication (Box 14, Folder 20)
- Box: 14, Folder: 21, Publication (Box 14, Folder 21)
  - Item 1: Wir gewinnen die Neuen fur uns, 1980; Publication (Box 14, Folder 21)
  - Item 2: Wir gewinnen die Neuen fur uns, 1980; Publication (Box 14, Folder 21)
  - Item 3: Wir gewinnen die Neuen fur uns, 1980; Publication (Box 14, Folder 21)
  - Item 4: Wir gewinnen die Neuen fur uns, 1980; Publication (Box 14, Folder 21)
  - Item 5: Warum brauchen wir eine starke, 1980; Publication (Box 14, Folder 21)
  - Item 6: Personliche Vorteile Eines, 1980; Publication (Box 14, Folder 21)
  - Item 7: Argumente Gegen Vorbehalte, 1980; Publication (Box 14, Folder 21)
  - Item 8: Beispiele zum Nachmachen, 1980; Publication (Box 14, Folder 21)
- Box: 14, Folder: 22, Publication (Box 14, Folder 22)
  - Item 1: Sieben Grunde mehr in der IG Metall zu sein, 1990; Publication (Box 14, Folder 22)
  - Item 2: Vereinbarung uber Zusammenarbeit, 1990; Publication (Box 14, Folder 22)
- Box: 14, Folder: 23, Publication (Box 14, Folder 23)
  - Item 1: Anfange des Deutschen Metallarbeiter Verbandes in Wuppertal, 1991; Publication (Box 14, Folder 23)
  - Item 2: Vereinbarung uber Zusammenarbeit, 1991; Publication (Box 14, Folder 23)
  - Item 3: Arbeitsplatzsicherung und neue Beschaftigung an den Standorten der ostdeutschen Eisen, 1991; Publication (Box 14, Folder 23)
  - Item 4: IG Metall Kassel, 1991; Publication (Box 14, Folder 23)
  - Item 5: Tarifreform Diskussionsvorschlage, 1991; Publication (Box 14, Folder 23)
  - Item 6: Willi Werner Ein Leben fur die Arbeiterbewegung, 1991; Publication (Box 14, Folder 23)
- Box: 14, Folder: 24, Publication (Box 14, Folder 24)
  - Item 1: Gewerkschaftliche Betriebspolitik mit Auslandischen Arbeitnehmerinnen und Arbeitnehmern, 1993; Publication (Box 14, Folder 24)
- Box: 14, Folder: 25, Publication (Box 14, Folder 25)
  - Item 1: Auslanderausschusse der Ig Metall, 1994; Publication (Box 14, Folder 25)
  - Item 2: Das neue Insiderecht, 1994; Publication (Box 14, Folder 25)
- Box: 14, Folder: 26, Publication (Box 14, Folder 26)
  - Item 1: Aufgaben und Bedeutung der Gewerkschaaften in Staat und Gesellschaft, 1958; Publication (Box 14, Folder 26)
    Author: Industriegewerkschaft Nahrung Genub Gaststatten
- Box: 14, Folder: 27, Publication (Box 14, Folder 27)
  - Item 1: Die zweite industrielle Revolution, 1950; Publication (Box 14, Folder 27)
  - Item 2: Grundlagen fur die Angestelltenarbeit in unserer, 1950; Publication (Box 14, Folder 27)
  - Item 3: Leitfaden unserer Bildungsarbeit, 1950; Publication (Box 14, Folder 27)
- Box: 14, Folder: 28, Publication (Box 14, Folder 28)
  - Item 1: Zur Konzentration in der Ernahrungs Wirtschaft, 1960; Publication (Box 14, Folder 28)
- Box: 14, Folder: 29, Publication (Box 14, Folder 29)
  - Item 1: Einig und Geschlossen, 1961; Publication (Box 14, Folder 29)
  - Item 2: Richtlinien fur Tarifprobleme der Angestellten, 1961; Publication (Box 14, Folder 29)
- Box: 14, Folder: 30, Publication (Box 14, Folder 30)
  - Item 1: Technische Veranderungen und ihre Auswirkungen auf, 1960; Publication (Box 14, Folder 30)
  - Item 2: Nacht back verbot, 1960; Publication (Box 14, Folder 30)
- Box: 14, Folder: 31, Publication (Box 14, Folder 31)